【裁判字號】    97,台上,4415
【裁判日期】    970911
【裁判案由】    違反槍砲彈藥刀械管制條例
【裁判全文】
最高法院刑事判決            九十七年度台上字第四四一五號
上  訴  人  甲○○
上列上訴人因違反槍砲彈藥刀械管制條例案件，不服台灣高等法
院台中分院中華民國九十七年七月一日第二審判決（九十七年度
上訴字第一二六七號，起訴案號：台灣台中地方法院檢察署九十
七年度偵字第二二六號），提起上訴，本院判決如下：
    主  文
上訴駁回。
    理  由
按刑事訴訟法第三百七十七條規定：上訴於第三審法院，非以判
決違背法令為理由，不得為之；是提起第三審上訴，應以原判決
違背法令為理由，係屬法定要件。如果上訴理由書狀並未依據卷
內訴訟資料具體指摘原判決不適用何種法則或如何適用不當，或
所指摘原判決違法情事，顯與法律規定得為第三審上訴理由之違
法情形不相適合時，均應認其上訴為違背法律上之程式，予以駁
回。原判決認定上訴人甲○○有其事實欄所載之犯行，因而維持
第一審依想像競合犯規定論上訴人以未經許可，持有可發射子彈
具有殺傷力之改造手槍罪，累犯，處有期徒刑三年四月，併科罰
金新台幣十萬元，罰金如易服勞役，以新台幣一千元折算一日；
並諭知相關從刑之判決，駁回上訴人在第二審之上訴。已詳細說
明其所憑之證據及認定之理由；而對於上訴人提出其符合自首要
件，應予減輕其刑之辯解，並已說明不足採信之理由，俱有卷存
之證據資料可資覆按。從形式上觀察，原判決並無違背法令情形
。上訴人上訴意旨僅以本件係伊主動供出持有改造槍、彈之情，
應屬自首，原審認不合於自首要件，且對伊請求傳喚線民一事，
未予調查，自有違誤云云為唯一理由。然刑法第六十二條所規定
之自首，以對於未發覺之罪，向有偵查權之機關或公務員自承犯
罪，進而接受裁判為要件。原判決已說明上訴人為警逮捕之前，
職司偵查犯罪職權之本件承辦員警柯鵬飛已有確切證據，查得上
訴人持有槍、彈之合理可疑，上訴人為警逮捕後縱對其他員警自
白持有槍彈，仍不符合自首之要件等旨綦詳，經核於法並無違誤
。又上訴人是否合於自首，既經原審調查已臻明瞭，原審未依上
訴人聲請傳喚線民再為無益之調查，亦難謂為違法。上訴意旨對
於原判決已說明論斷事項，持憑己見，任意指摘為違法，核與法
律規定得為第三審上訴理由之違法情形，不相適合。其上訴違背
法律上之程式，應予駁回。
據上論結，應依刑事訴訟法第三百九十五條前段，判決如主文。
中    華    民    國  九十七  年    九    月   十一   日
                      最高法院刑事第九庭
                          審判長法官  洪  文  章
                                法官  王  居  財
                                法官  郭  毓  洲
                                法官  黃  梅  月
                                法官  邱  同  印
      本件正本證明與原本無異
                                      書  記  官
中    華    民    國  九十七  年    九    月   十五   日
                                                      Ｅ


司法院資訊處製作；財團法人民間司法改革基金會備份。
